---
output: github_document
---

<!-- README.md is generated from README.Rmd. Please edit that file -->

```{r, include = FALSE}
knitr::opts_chunk$set(
    collapse = TRUE,
    comment = "#>"
)
library("ggplot2")
library("plotly")
library("dplyr")
library("aws.s3")
```

# Comparaison-vitesse-rjdverse

<!-- badges: start -->
[![Onyxia](https://img.shields.io/badge/Launch-Datalab-orange?logo=R)](https://datalab.sspcloud.fr/launcher/ide/rstudio?onyxia.friendlyName=«Compare-JDemetra»&version=2.3.18&s3=region-79669f20&autoLaunch=true&init.personalInit=«https://raw.githubusercontent.com/TanguyBarthelemy/Comparaison-vitesse-rjdverse/refs/heads/main/setup.sh»&vault.secret=«PAT»)
<!-- badges: end -->

Ce dépôt contient des programmes de comparaison de vitesse entre les estimations de CVS-CJO faites par JDemetra+.
On compare ici :

- le [cruncher en v2](https://github.com/jdemetra/jwsacruncher)
- le [cruncher en v3](https://github.com/jdemetra/jdplus-main)
- le package [{RJDemetra}](https://github.com/rjdverse/rjdemetra) (version 2)
- le package [{rjd3x13}](https://github.com/rjdverse/rjd3x13) (version 3)

## Méthodologie

On génère des séries aléatoirement avec le package [{tssim}](https://cran.r-project.org/web/packages/tssim/index.html) et on compare le temps de calcul de l'estimation du modèle CVS-CJO avec les différentes méthodes de JDemetra+.

On cherche ici à comparer l'impact du nobre de série sur l'estimation.


## Résultats

```{r create_data, eval = TRUE, echo = FALSE}
BUCKET <- "tbarthelemy"
FILE_KEY_S3 <- "Compare-time-rjdverse/output/time.csv"

time_total <- aws.s3::s3read_using(
    FUN = TBox::get_data,
    object = FILE_KEY_S3,
    bucket = BUCKET,
    opts = list(region = "")
)

mod_rjd3x13 <- lm(rjd3x13 ~ nb_series, data = time_total)
mod_RJDemetra <- lm(RJDemetra ~ nb_series, data = time_total)
mod_cruncher_v2 <- lm(cruncher_v2 ~ nb_series + log(nb_series),
                      data = time_total)
mod_cruncher_v3 <- lm(cruncher_v3 ~ nb_series + log(nb_series),
                      data = time_total)

df <- tidyr::pivot_longer(time_total, cols = -nb_series, values_to = "time") |>
    mutate(type = "realised")
df <- rbind(
    df,
    data.frame(
        nb_series = rep(seq_len(10000L), times = 4L),
        name = rep(c("rjd3x13", "RJDemetra", "cruncher_v2", "cruncher_v3"),
                   each = 10000L),
        time = c(
            predict(
                mod_rjd3x13,
                newdata = data.frame(nb_series = seq_len(10000L))
            ),
            predict(
                mod_RJDemetra,
                newdata = data.frame(nb_series = seq_len(10000L))
            ),
            predict(
                mod_cruncher_v2,
                newdata = data.frame(nb_series = seq_len(10000L))
            ),
            predict(
                mod_cruncher_v3,
                newdata = data.frame(nb_series = seq_len(10000L))
            )
        ),
        type  = "pred",
        stringsAsFactors = FALSE
    )
)
```

Sur toutes les longueurs (de 1 à 10000) :

```{r all_length, eval = TRUE, echo = FALSE}
df |>
    ggplot(data = _, aes(x = nb_series, y = time, color = name)) +
    geom_point(
        data = subset(df, type == "realised"),
        size = 0.2, alpha = 0.3
    ) +
    geom_line(
        data = subset(df, type == "pred"), linewidth = 0.8
    )
```

Sur moins de 100 séries :

```{r length minus 100, eval = TRUE, echo = FALSE}
df |>
    filter(nb_series < 100L, name != "RJDemetra") |>
    ggplot(data = _, aes(x = nb_series, y = time, color = name)) +
    geom_point(
        data = ~ filter(.x, type == "realised"),
        size = 0.2, alpha = 0.4
    ) +
    geom_line(
        data = ~ filter(.x, type == "pred")
    )
```

